【裁判字號】    89,易,199
【裁判日期】    890531
【裁判案由】    詐欺
【裁判全文】
臺灣彰化地方法院刑事判決                          八十九年度易字第一九九號
    公  訴  人  臺灣彰化地方法院檢察署檢察官
    被      告  乙○○
    選任辯護人  楊錫楨律師
右列被告因詐欺案件，經檢察官提起公訴 (民國八十八年度偵字第五八二三號)，本
院判決如左：
    主  文
乙○○無罪。
    理  由
一、公訴意旨：詳如附件起訴書犯罪事實欄之記載。
二、本件公訴人認被告涉有右揭犯行，無非係以告訴人之指述、證人即祥盟實業股份
    有限公司（下稱祥盟公司）與立盛公司之負責人甲○○、丙○○之證詞及出貨單
    、檢驗報告等證物為其論斷之依據，是公訴人之起訴尚非無憑。惟訊之被告乙○
    ○固不否認伊確有出賣俗稱杜邦紗之原料與告訴人，並依約定出貨與立盛公司之
    事實，然其堅詞否認有何詐欺犯行，辯稱：伊確實有依告訴人之指示交貨，並無
    以假代真之訛騙情形，且告訴人並未會同伊就系爭貨品採樣送鑑定，伊自無法接
    受告訴人所提出之鑑定結果等等。
三、按犯罪事實應依證據認定之，無證據不得推定其犯罪事實，又不能證明被告犯罪
    者，應諭知無罪之判決，此於刑事訴訟法第一百五十四條及同法第三百零一條第
    一項分別定有明文。
四、經查：被告與告訴人二人均不否認確有於上述時間，約定本件杜邦紗之買賣，並
    有出貨單、統一發票等附卷可相佐證，是其等間確有本件杜邦紗交易之事實，應
    非虛假。而被告亦確有依告訴人之指示，將約定數量之原料直接出貨與加工廠─
    立盛公司，並由立盛公司人員點收，此亦據立盛公司負責人丙○○及祥盟公司負
    責人甲○○結證屬實，雖其二人另證稱僅為數量上之點收，實際上並未檢驗其成
    分即進行加工等語，惟被告堅稱確有依約定交付杜邦紗，則該批原料既已交付與
    告訴人指定之人，雖告訴人並未檢驗其成分，待製成成品後始發現有異，然其間
    該批原料已不在被告手中，則原料在交付後，究有無遭調包，或加工過程中，是
    否誤用，非無可能，實難在製成成品，發現原料有異後，始逕歸咎於被告提供之
    原料必有訛騙之情形；又告訴人係在原料製成成品後，自行將成品採樣送鑑定，
    其過程並未告知被告，是其採樣、鑑定之程序，難謂毫無瑕疵，自難在事後強求
    被告接受其自行鑑定之結果，故縱該鑑定之結果不利於被告，亦難率斷被告必有
    詐騙告訴人之犯行，參以被告經營杜邦紗之原料加工已多年，其與杜邦公司之台
    灣代理商麗茂股份有限公司（下稱麗茂公司）業務往來已近十年，在其與麗茂公
    司業務住來間，商譽尚屬良好，於同業間，並未發生違反商業信用之情形，此迭
    據證人即麗茂公司承辦人丁○○到庭結證詳細，是被告當無為此筆為數尚屬小額
    之交易，破壞多年辛苦所建立之商場信用，是公訴人前所舉之證據資料雖非無憑
    ，但均不足以證明被告確有詐騙告訴人之事實。此外，復查無其他積極證據足以
    認定被告有公訴人所指之犯行，不能證明被告犯罪，依法應論知無罪之判決。
三、據上論斷：應依刑事訴訟法第三百零一條第一項判決如主文。
本案經檢察官洪紹文到庭執行職務。
中    華    民    國    八十九      年        五    月      三十一      日
                                     臺灣彰化地方法院刑事第一庭
                                         法      官  葛  永  輝
右正本證明與原本無異。
如不服本判決應於判決送達後十日內向本院提出上訴狀( 須附繕本 )。
                                         法院書記官  謝  鈴  玉
中    華    民    國    八十 九     年       六     月         三       日
刑法第二百七十七條第一項
  傷害人之身體或健康者，處三年以下有期徒刑、拘役或一千元以下罰金。


司法院資訊處製作；財團法人民間司法改革基金會備份。
